臺灣高等法院高雄分院刑事判決　 99年度重上更(二)字第101號
上　訴　人
即　被　告　李宗穎
選任辯護人　吳晉賢律師
　　　　　　蘇勝嘉律師
　　　　　　江雍正律師
上列上訴人因違反槍砲彈藥刀械管制條例案件，不服臺灣高雄地
方法院94年度訴字第920 號中華民國95年3 月10日第一審判決（
起訴案號：臺灣高雄地方法院檢察署94年度偵字第2527號），提
起上訴，判決後，經最高法院第二次發回更審，本院判決如下：
    主  文
原判決關於李宗穎部分撤銷。
李宗穎未經許可，寄藏可發射子彈具有殺傷力之改造手槍，處有
期徒刑年，併科罰金新臺幣伍萬元，罰金如易服勞役，以新臺
幣貳仟元折算壹日。扣案如附表編號1所示之槍枝壹把沒收。
    事  實
一、李宗穎明知可發射子彈具殺傷力之改造槍枝，未經主管機關
    許可不得持有、寄藏，竟於基於寄藏可發射子彈具有殺傷力
    改造槍枝之犯意，於民國94年1 月8 日晚上7 時許，受其小
    舅子洪志銘（李宗穎配偶洪碧霞之弟，洪志銘持有改造槍枝
    罪，業經本院於95年6 月27日以95年度上訴字第687 號判處
    有期徒刑3 年6 月，併科罰金新台幣10萬元，並經最高法院
    於98年2 月26日以98年度台上字第953 號判決上訴駁回確定
    ）之委託，將洪志銘原持有附表編號1 所示可發射子彈具殺
    傷力之改造槍枝1 把與附表編號2 至18所示之非管制物品，
    受寄藏放在屏東縣萬丹鄉○○路382 號李宗穎住處房間衣櫥
    上。嗣於同年1 月28日11時50分許，為警持搜索票在李宗穎
    前揭住處房間衣櫥上，查獲上開附表編號1 之可發射子彈具
    有殺傷力之改造槍枝1 把及如附表編號2 至18所示之非管制
    物品。
二、案經高雄市政府警察局刑警大隊移送臺灣高雄地方法院檢察
    署檢察官偵查起訴。
    理  由
壹、證據能力
一、按被告以外之人於審判外之言詞或書面陳述，除法律有規定
    者外，不得作為證據，刑事訴訟法第159 條第1 項定有明文
    。又鑑定之經過及其結果，應命鑑定人以言詞或書面報告，
    同法第206 條第1 項亦有明定，此鑑定人所為書面報告，雖
    係被告以外之人於審判外之陳述，惟同法第206 條第1 項既
    明定鑑定之經過及其結果得以書面報告提出，自屬上開「法
    律有規定」得作為證據之情形。按法院或檢察官得囑託醫院
    、學校或其他相當之機關、團體為鑑定，或審查他人之鑑定
    ，並準用第203 條至第206 之1 之規定，刑事訴訟法第208
    條第1 項亦有規定，則機關、團體為鑑定，準用上揭第206
    條第1 項之規定，自亦得以書面報告陳述其鑑定經過及結果
    ，此書面報告自亦有證據能力。又檢察官因實務現實需求，
    就特定案件類型認當然有鑑定之必要者，基於檢察一體原則
    ，得由該管檢察長概括選任鑑定機關，是司法警察等偵查輔
    助人員於案件未移送檢察官偵辦前之調查犯罪階段，依據檢
    察長之概括授權，先行將證物送請檢察機關預先核定之專責
    鑑定人或鑑定機關實施鑑定，該鑑定人或鑑定機關亦應視同
    受承辦檢察官所選任或囑託而執行鑑定業務，其等出具之書
    面鑑定報告應屬刑事訴訟法第206 條所定之傳聞例外，當具
    有證據能力。本案卷附之內政部警政署刑事警察局（下稱刑
    事警察局）94年2 月18日刑鑑字第0940019870號槍彈鑑定書
    （偵卷38-42 頁）係刑事警察局依檢察機關概括授權囑託，
    執行鑑定職務所出具之書面鑑定報告，依刑事訴訟法第159
    條第1 項及同法第208 條第1 項準用同法第206 條第1 項之
    規定，為傳聞法則之例外，自有證據能力。
二、按電話監聽譯文，僅屬依據監聽錄音結果予以翻譯之文字，
    固具文書證據之外觀，但實際上仍應認監聽所得之錄音帶，
    始屬調查犯罪所得之證物，乃刑事訴訟法第一百六十五條之
    一第二項所稱之新科技證物，如其蒐證程序合法，且當事人
    已承認監聽錄音譯文之內容屬實，或對於該譯文內容並無爭
    執，而法院復已就該譯文依法踐行調查證據程序者，該監聽
    錄音之譯文即與播放錄音有同等價值，自有證據能力，不生
    須依同法第一百五十九條之五第二項規定，審認有無證據能
    力（最高法院97年台上字第6667號判決參照）。次按偵查犯
    罪機關依通訊保障及監察法所實施之電話監聽，應認監聽所
    得之通訊內容，始屬調查犯罪所得之證據，其內容須藉由錄
    音設備予以保存，使其真實性足以供審判上檢驗，至於實務
    上依據監聽錄音結果翻譯而成之通訊監察譯文，以顯示該監
    聽錄音內容，為學理上所稱之派生證據，屬於文書證據之一
    種，固有方便證據檢驗之功能，但究非證據本身之內容。此
    於被告或訴訟關係人對其譯文之真實性發生爭執或有所懷疑
    時，法院自應依刑事訴訟法第一百六十五條之一第二項規定
    ，勘驗該監聽之錄音帶踐行調查證據之程序，以確認該錄音
    聲音是否為本人，及其內容與通訊監察譯文之記載是否相符
    。故如監聽錄音帶已滅失，或因保存不善而無法顯示聲音，
    而被告或訴訟關係人對監聽譯文復有爭執時，因監聽譯文之
    真實性無法獲得確保，自不得僅憑監聽譯文作為判斷之依據
    （97年台上字第6417號判決參照）。卷附門號0000000000號
    行動電話於94年1 月14日及1 月21日之監聽譯文（偵卷第18
    -20 頁），係臺灣高雄地方法院檢察署檢察官核發通訊監察
    書，由高雄市政府警察局刑警大隊（下稱刑警大隊）據以執
    行通訊監察所得之該門號通訊內容錄音，由負責執行該監聽
    之警員林建南依該錄音內容譯製而成，此有臺灣高雄地方法
    院檢察署93年12月8 日雄檢楠雲監字第監續2962號通訊監察
    書及附件，同署94年1 月5 日雄檢楠雲字第監續28號通訊監
    察書各1 份（偵卷第23、24頁），及該通訊監察譯文附卷可
    稽（偵卷第18至20頁），該通訊監察錄音係合法監聽取得之
    證據無疑。惟被告及其辯護人於本審準備程序均爭執上開監
    聽譯文內容之真實性，並主張該譯文無證據能力（本院本審
    卷第76、77頁）。揆諸上開意旨，本應當庭播放勘驗該譯文
    之原始錄音光碟，始符合調查證據之程序，非得逕以該譯文
    為證據，然本件承辦警員未將錄音光碟交業務單位入庫保管
    ，相關錄音光碟已不知去向，原監聽之建制機關亦無存檔資
    料，業經執行本件監聽之刑警大隊函覆在卷，有該大隊99年
    10月29日高市刑警大偵11字第0990032423號函及99年11月18
    日高市刑警大偵11字第0990035158號函存卷可查（本院本審
    卷第48、57頁），而內政部警政署100 年1 月14日警署刑通
    字第1000065196號函亦說明上開監聽光碟已交由執行機關高
    雄市政府警察局投單警員林建南領回，該署刑事警察局通訊
    監察中心系統資料庫容量有限，監察所得資料量逾系統容量
    即自動覆蓋，已無上開監聽錄音資料等情明白，有該函文在
    卷可稽（本院本審卷第85頁），故已無該監聽錄音光碟可供
    播放勘驗，就該監聽錄音光碟之證據合法調查而言，自不得
    僅以該監聽譯文代之。又按關於監聽上開電話通話之人員，
    於監聽時聽得之通話內容為何等待證事實，監聽譯文係譯製
    之警員於審判外之書面陳述，就此而言，該譯文依刑事訴訟
    法第159 條第1 項之規定，原則上固無證據能力。然此譯文
    內容倘已經相關證人於法院審判中作為相關證述內容的一部
    分，則已屬該等證人審判中證詞的一部分，自得與該等證詞
    同為證據，否則該等審判中證人之陳述即無從實質呈現其內
    容。從而，聽譯該錄音內容之證人林建南在第一審審理中具
    結而為之與上開譯文相關之證述（第一審卷第101 頁），該
    監聽譯文內容成為林建南此部分證述之一部分，於此範圍自
    得與林建南之證述同為證據。又證人洪志銘於本院更一審審
    理中亦證稱：「（提示九十四年一月二十一日十六時二十四
    分零一秒，你接到一通電話0000000000打到0000000000，你
    接聽之後有關交談的通話譯文，你對這通譯文有何意見？）
    是我跟我姐姐的對話沒有錯，但是那是在談我拿黃色影片給
    我姐夫的事情。」（更一卷第75頁），則該監聽譯文自亦成
    為洪志銘此部分證述內容的一部分，就此而言，自亦可作為
    證據。至於林建南、洪志銘之證述是否屬實，譯文內容是否
    與錄音內容相符，所代表之意義為何，則均屬證明力之問題
    ，與證據能力之有無不容混淆。
三、按被告以外之人於審判外之言詞或書面陳述，除法律有規定
    者外，不得作為證據，刑事訴訟法第159 條第1 項固定有明
    文。惟按被告以外之人於審判外之陳述，雖不符前4 條之規
    定，而經當事人於審判程序同意作為證據，法院審酌該言詞
    陳述或書面陳述作成時之情況，認為適當者，亦得為證據；
    當事人、代理人或辯護人於法院調查證據時，知有第159 條
    第1 項不得為證據之情形，而未於言詞辯論終結前聲明異議
    者，視為有前項之同意，亦為同法第159 條之5 第1 項、第
    2 項所明文規定。查本件判決其餘後述引為證據之資料，其
    屬於被告以外之人於審判外之言詞、書面陳述者，均於調查
    證據程序經審判長提示並告以要旨後，被告李宗穎及其辯護
    人及檢察官均知悉該等證據係被告以外之人於審判外之陳述
    ，而均未於言詞辯論終結前表示異議，本院審酌上開證據作
    成時之情況並無任何違法、不當，認為適當作為證據，依刑
    事訴訟法第159 條之5 第1 項、第2 項規定，均應有證據能
    力。
貳、實體上之認定：
一、訊據上訴人即被告李宗穎固坦承曾於94年1 月8 日晚上7 時
    許時許，收受由洪志銘所交付如附表編號1 所示槍枝及附表
    編號2 至18所示之非管制物品等情，惟矢口否認有何持有上
    開具有殺傷力改造槍枝之犯意，並辯稱：當日我去洪志銘住
    處吃飯，到晚上我要回去時，洪志銘跟我說有玩具槍，我以
    為是要給小孩玩的，所以我就拿回去放在玩具堆裡，不知道
    該槍枝具有殺傷力云云。
二、惟查：
(一)、扣案如附表編號1 所示之改造手槍，經送內政部警政署刑事
    警察局鑑定結果，認係仿BERETTA 廠84型半自動手槍製造之
    玩具手槍，換裝土造金屬槍管及土造金屬撞針改造而成之改
    造手槍，機械性能良好，可供擊發適用子彈使用，且經裝填
    子彈（彈頭直徑8.90mm、重量5.12公克）實際試射結果，可
    擊發，且彈頭完全貫穿厚度0.65mm之鋁板。又依該局實驗結
    果，彈頭截面積動能需達22.41 焦耳/ 平方公分，方可完全
    貫穿厚度0.65mm之鋁板，該送鑑槍枝試射結果，其彈頭可貫
    穿厚度0.65mm之鋁板，已超過我國槍彈鑑驗實務以彈丸單位
    面積動能超過20焦耳/ 平方公分即可認具殺傷力之標準，故
    認具殺傷力，有該局94年2 月18日刑鑑字第0940019870號槍
    彈鑑定書（見偵查卷第38至39頁）、94年6 月9 日刑鑑字第
    0940086357號函可佐（見一審卷第70、71頁）。該扣案改造
    手槍為可發射子彈具殺傷力之改造手槍，應堪認定。
(二)、洪志銘（下稱甲）94年1 月21日16時24分1 秒起，使用門號
    0000000000號與其姊洪碧霞（下稱乙）0000000000號之行動
    電話通話有如下之對話: 乙：你在找我嗎? 甲：譕啦，錢繳
    好了嗎? 乙：媽已經繳好了，對了，你姊夫（即李宗穎）問
    說，看你那「東西」何時要來拿走。甲: 反正我會處理。乙
    ：藏在我家的衣櫥。甲：好啦…好啦…等語，有該通話之監
    聽譯文可參（偵卷第20頁），該譯文為執行監聽之警員林建
    南所譯製，業經林建南於第一審到庭結證明白（一審卷第97
    頁），其並進一步證稱：（當初為何要去搜李宗穎之住處？
    ）因為聽到94年1 月21日洪志銘的姐姐洪碧霞打電話給洪志
    銘，說他姐夫（李宗穎）叫他把放在家裡的「東西」帶走，
    所以才去搜李宗穎的住處等語在卷（一審卷第102 頁）。又
    證人洪志銘於本院更一審審理中經審判長當庭提示上開94年
    1 月21日16時24分1 秒起，由洪碧霞使用之0000000000，撥
    打洪志銘0000000000號與洪志銘通話之監聽譯文，詢以「你
    對這通譯文有何意見？」洪志銘明確證稱：「是我跟我姐姐
    的對話沒有錯，但是那是在談我拿黃色影片給我姐夫的事情
    。」（更一卷第75頁），據上而論，洪志銘與其姐洪碧霞，
    確有如上開監聽譯文所載之電話通話內容無訛。
(三)、本件扣案之附表編號1 改造手槍1 枝及附表所示其它物品均
    係在被告房間內衣櫥上查獲扣得，此為被告所不爭執，且經
    搜索扣押時之在場人即被告之父李飛德及參與搜索之警員林
    建南於第一審審理中當庭結證在卷屬實（一審卷第135-136
    頁，第102 頁第14行）堪可認定，與上揭譯文所載洪碧霞稱
    ：「藏在我家的衣櫥。」等語，若合符節。證人洪志銘雖證
    稱: 該通與其姊洪碧霞電話之對話內容所指之「東西」係指
    伊拿給其姊夫之黃色光碟云云（本院更一卷第75頁）。惟按
    洪志銘與洪碧霞之談論之「東西」果真是色情光碟，則洪志
    銘與洪碧霞對話中何以未提及有關之光碟等詞句，反以眛
    之暗語作為對話之理，且按諸目前社會常情，成人之間色情
    光碟之流傳並非特別重要或異常之事，洪碧霞在電話中告訴
    洪志銘其姐夫在問何時取走，已與常情有違，又向洪志銘表
    示「藏在我家的衣櫥。」更屬無必要而與生活經驗法則顯相
    違背，洪志銘上開證述: 所指之「東西」係黃色光碟云云，
    應屬迴護被告李宗穎之詞不足採信。又被告李宗穎之辯護意
    旨雖以: 被查獲之槍枝等物品並非藏放在衣櫥內，而是在衣
    櫥上方，與監聽之內容係指藏放在衣櫥內之物品並不相符，
    足見監聽內容所指「東西」，並非槍枝等物云云（本院更一
    卷第89頁），惟觀諸洪碧霞在當時之電話中雖向洪志銘表示
    「東西」藏在我家的衣櫥，然亦未表示「東西」（槍枝等物
    品）係藏放在衣櫥內，足見辯護意旨認「東西」係指藏放在
    衣櫥內物品云云，尚非可採。綜上各情，上開洪碧霞與洪志
    銘電話通話監聽譯文所載內容係洪碧霞向其弟洪志銘表示被
    告在問洪志銘寄放之附表所列之物何時取走，及該等物品藏
    放於衣櫥，應可認定。
(四)、警方於94年1 月28日上午11時50分許，在被告李宗穎上開住
    處所查獲扣得之物品，除具有殺傷力之改造槍枝（槍枝管制
    編號：0000000000號）外，另有附表所示其它物品，有搜索
    扣押筆錄及扣押物品目錄表各1 份存卷可查（警卷第13-17
    頁），扣案附表編號2 、3 、4 分別係不具殺傷力之仿TT-3
    3 Tokarev 型半自動手槍製造之玩具手槍、及係仿AK47型自
    動步槍製造之玩具長槍各1 支（槍枝管制編號：0000000000
    、0000000000號）、土造金屬槍管半成品，並有刑事警察局
    94年2 月18日刑鑑字第0940019870號槍彈鑑定書可按（偵卷
    38至42頁）。附表編號6 、7 、10經鑑定分別為玩具金屬彈
    殼37顆、土造金屬彈殼1 顆、金屬彈頭12顆、玩具金屬彈殼
    5 顆，有內政部警政署刑事警察局94年4 月27日刑鑑字第09
    40061697號函（一審卷第48頁），並有上開扣押物之相片3
    張在卷可參（警卷第20-22 頁），此部分事實亦堪認屬實。
    又扣案如附表所示之改造子彈半成品、子彈底火、黑色火藥
    ，以及工具包、銅條、鋁條等物，亦一併均放置在裝仿AK47
    型自動步槍之長型盒子裡，系爭槍枝與仿TT-33 Tokarev 型
    半自動手槍則各自裝在小盒子裡，則亦一併放在該長型盒子
    之上，業據證人林建南述綦詳（一審卷第102 至103 頁），
    另被告李宗穎亦供稱: 當時洪志銘將上開紙盒約有3 、4 個
    交給我時，有覺得蠻重的等語（本院更一卷83至84頁），核
    與證人洪志銘證述: 伊當時是拿3 、4 個紙盒給李宗穎等語
    相符（本院更一卷73、74頁），又上開紙箱內則裝滿著上開
    改造槍枝及如附表所示之改造子彈半成品、子彈底火、黑色
    火藥，以及工具包、銅條、鋁條等物，業如前述，是被告李
    宗穎果真已由洪志銘告知是裝有槍枝，而被告李宗穎收受之
    際亦有感覺已有相當之重量，則衡情自無可能未打開察看紙
    盒內裝物之理，故被告李宗穎辯稱: 並未曾將扣案之紙盒（
    裝有如附表所示之改造子彈半成品、子彈底火、黑色火藥，
    以及工具包、銅條、鋁條等物）打開，即往小孩玩具堆裏丟
    云云（本院更一卷83頁），顯與事理有違亦與常情不符，實
    不足採。
(五)、被告李宗穎雖又辯稱: 洪志銘將紙盒交給伊時，有說明內裝
    是玩具槍，他拿給我時，我以為是拿給我小孩玩的，我拿到
    東西，回家就往小孩的玩具堆丟云云（本院更一卷第83、84
    頁），另證人洪志銘雖亦證稱：當時有告訴他（李宗穎）這
    是模型玩具槍要給你（李宗穎）小孩玩云云（本院更一卷第
    70頁）。惟查被告李宗穎僅有兩位女兒（於94年1 月間案發
    之際），分別為年僅5 歲及6 歲之事實，業據被告李宗穎供
    承在卷（本院更一卷第83頁、一審卷第219 頁）；反觀洪志
    銘所交付之附表編號1 至18之物品，除編號1 可發射子彈具
    有殺傷力之改造槍枝外，另有金屬槍管、改造子彈半成品、
    銅條及火藥（1 罐）等物品，復有高雄市政府警察局刑警大
    隊扣押物品目錄表在卷可按（警卷16至17頁），其重量客觀
    上顯逾一般塑膠製之玩具槍枝，且其中附表編號3 所示槍枝
    之長度較長，亦不適合孩童玩耍，則被告洪志銘所稱附表所
    示之物係要給被告李宗穎作為被告之小孩玩，顯然悖離生活
    經驗，而無可採。而衡諸上開附表所示之物，有具殺傷力之
    改造手槍、不具殺傷力之玩具手槍、玩具長槍、土造金屬槍
    管半成品，及玩具金屬彈殼37顆、土造金屬彈殼1 顆、金屬
    彈頭12顆、玩具金屬彈殼5 顆、工具包、銅條、鋁條等物，
    其重量遠遠超過當時僅5 、6 歲之李宗穎女兒可能把玩之玩
    具，已屬明確。被告上揭所辯：伊當時以為洪志銘交付之物
    是要給伊小孩玩的，回家即將之放於玩具堆云云，顯係卸責
    之詞，無可採信。
(六)、又附表所示之物藏放在被告李宗穎房間衣櫃上方之事實，業
    據證人林建南證述在卷並證稱: （你們一進去，就可以看到
    衣櫥上有槍？）因為衣櫥比較高，只有看到紙箱，要把紙箱
    拿下拿打開才知道裡面是槍等語（一審卷第103 頁）。另證
    人李飛德（李宗穎之父）亦證稱: 警察就伸手將衣櫥上的整
    包槍枝拿下來，打開就看到槍枝了等語（一審卷第138-139
    頁）。證人洪碧霞亦證稱: （是否可以搆的到? ）不可以，
    我都要踩化妝台之後，在踩一個櫃子上去（才拿得到）等語
    （本院前審上訴卷70-72 頁），足見被告李宗穎當時將上開
    具有殺傷力之改造槍枝藏放在一般人無法立即可以隨意觸及
    處所之事實，已屬明確，而既係放在李宗穎之房間，自亦非
    一般外人所能任意出入。故證人洪碧霞、李飛德雖均證稱：
    當時該衣櫥上亦放有小孩的玩具云云。惟按一般藏槍枝處所
    並非僅藏放槍置槍枝而已，若以一般物品將之混藏其中，亦
    屢見不鮮，故證人洪碧霞、李飛德其2 人上開之證述，仍難
    為被告李宗穎有利之認定。
(七)、綜上各情，衡諸事理，洪志銘將附表所示之可發射子彈具殺
    傷力改造手槍及其它不具殺傷力之玩具手槍、玩具長槍、土
    造金屬槍管半成品，及玩具金屬彈殼37顆、土造金屬彈殼1
    顆、金屬彈頭12顆、玩具金屬彈殼5 顆、工具包、銅條、鋁
    條、底火、火藥等物，交付被告李宗穎託其保管，僅以上開
    紙盒包裝，當可預見被告當場或返家後會打開觀看所寄藏者
    為何物，無法隱瞞，且被告亦無可能同意代為保管而不問究
    為何物，從而，洪志銘將附表所示之物託寄被告保管，自無
    不據實告知被告其中有具殺傷力之改造手槍之理，對照上開
    洪志銘之姐即被告之妻洪碧霞與洪志銘之電話中「乙：媽已
    經繳好了，對了，你姊夫（即李宗穎）問說，看你那「東西
    」何時要來拿走。甲: 反正我會處理。乙：藏在我家的衣櫥
    。甲：好啦…好啦…」等對話，洪碧霞係以「東西」指稱附
    表所示之物，又稱「藏在我家的衣櫥」，益可認被告確已知
    悉洪志銘交其寄藏之物有具殺傷力之改造手槍，蓋合法之物
    無須在電話中用語隱晦，更無須告知洪志銘藏放處所。
三、綜上所述，被告李宗穎明知係可發射子彈具有殺傷力之改造
    槍枝，而予以寄藏之犯行，事證明確，犯行洵堪認定。
四、新舊法比較:
(一)、按槍砲彈藥刀械管制條例業於94年1 月26日修正公布，同年
    月28日生效，將原條例第11條第4 項改列至修正後之同條例
    第8 條第4 項，其法定刑亦由1 年以上7 年以下有期徒刑，
    併科新臺幣7 百萬元以下罰金，提高為3 年以上10年以下有
    期徒刑，併科新臺幣7 百萬以下罰金。又槍砲彈藥刀械管制
    條例第8 條第4 項所稱之持有，不僅限於直接持有，即間接
    持有亦包括在內。而寄藏與持有，均係將物置於自己實力支
    配之下，僅寄藏必先有他人之持有行為，而後始為之受寄代
    藏而已，故寄藏行為當然包括持有，自不另論持有罪。按未
    經許可無故持有可發射子彈具有殺傷力之槍枝、子彈，其持
    有之繼續，為行為之繼續，亦即一經持有該槍彈，罪即成立
    ，但其完結須繼續至持有行為終了時為止。則包括持有之寄
    藏該槍彈行為，自亦為行為之繼續，其犯罪之完結須繼續至
    寄藏行為終了時為止（最高法院74年度臺上字第3400號、88
    年度臺上字第4608號判決意旨參照）。被告李宗穎自94年1
    月8 日起寄藏本件可發射子彈具殺傷力之改造手槍，其寄藏
    行為並繼續至94年1 月28日11時50分許為警搜索查獲時止，
    則當時修正之槍砲彈藥刀械管制條例既已生效，自應適用修
    正後之槍砲彈藥刀械管制條例第8 條第4 項之規定，不生新
    舊法之比較問題，合先敘明。
(二)、刑法新舊法比較: 被告李宗穎行為後，刑法業於94年2 月2
    日修正公布，95 年7月1 日起施行，而行為後法律有變更者
    ，適用行為時之法律。但行為後之法律有利於行為人者，適
    用最有利於行為人之法律，刑法第2 條第1 項定有明文，而
    有關新舊法之比較，應就罪刑有關之共犯、未遂犯、想像競
    合犯、牽連犯、連續犯、結合犯，以及累犯加重、自首減輕
    暨其他法定加減原因（如身分加減）與加減例等一切情形綜
    合其全部罪刑之結果而為比較（最高法院95年5 月23日95年
    度第8 次刑庭會議決議參照）。
１、依修正前刑法第33條第5 款規定，罰金刑為1 銀元以上，換
    算為新臺幣，僅為新臺幣3 元；修正後刑法第33條第5 款則
    將罰金刑提高為新台幣1 千元以上，並以百元計算之。查槍
    砲彈藥刀械管制條例第8 條第4 項、第12條第4 項之本文雖
    未修正，惟罰金部分最低額已提高為新台幣1 千元，較修正
    前之新台幣3 元為高，自以修正前之規定對被告較為有利。
２、修正後刑法第42條第3 項前段關於易服勞易之折算標準，由
    修正前同法第42條第2 項前段之「以1 元以上3 元以下折算
    1 日」（依修正前罰金罰鍰提高標準條例第2 條【現已刪除
    】規定，就其原定數額提高為100 倍折算1 日，則最高應以
    銀元300 元折算1 日，即新台幣900 元折算為1 日），提高
    為「以新台幣1 千元、2 千元或3 千元折算1 日」，比較修
    正前後之折算標準，以修正後之規定，較有利於被告。
３、按所謂「法律有變更」，係指足以影響行為之可罰性範圍及
    其法律效果之法律修正而言，易科罰金之折算標準、易服勞
    役之折算標準及期限涉及裁量權之行使，係屬科刑規範事項
    ，其折算標準於裁判時並應於主文內諭知，與一般純屬執行
    之程序有別，是如新舊法對易科罰金之折算標準、易服勞役
    之折算標準及期限各有不同時，自應依上開規定，比較適用
    最有利於行為人之法律。而比較時應就罪刑有關之共犯、未
    遂犯、連續犯、牽連犯、結合犯、以及累犯加重、自首減輕
    、暨其他法定加減原因、與加減例等一切情形，綜其全部之
    結果，而為比較，再適用有利於行為人之法律處斷，且應就
    罪刑有關之一切情形，比較其全部之結果，而為整個之適用
    ，不能割裂而分別適用有利益之條文，本院二十四年上字第
    四六三四號、二十七年上字第二六一五號判例固足參照，但
    此之所謂不能割裂適用，係指與罪刑有關之本刑而言，不包
    括易刑處分，事關刑罰執行之易刑處分仍應分別適用最有利
    於行為人之法律。易言之，倘所處之主刑同時有徒刑、拘役
    易科罰金、罰金易服勞役之情形時，關於易科罰金、易服勞
    役部分應分別為新舊法有利不利之比較，依刑法第二條第一
    項從舊從輕原則定其易刑之折算標準（最高法院96年度台上
    字第2233號判決參照）。本件綜合比較修正前後之規定，罰
    金最低額部分以修正前對被告較有利，惟修正後罰金易服勞
    役之折算標準較高，折算結果易服勞役日數較少，對行為人
    較為有利。揆諸上開判決意旨，自應分別適用最有利於被告
    之修正前刑法第33條第5款，及修正後刑法第42條第3款。
五、核被告李宗穎所為，係犯（修正後）槍砲彈藥刀械管制條例
    第8 條第4 項之未經許可，寄藏可發射子彈具有殺傷力之改
    造槍枝罪。公訴人認被告李宗穎涉犯修正前第11條第4 項之
    未經許可，寄藏可發射子彈具有殺傷力之改造槍枝罪，容有
    未洽。原審以被告李宗穎罪證明確，而為論罪科刑，固非無
    見，惟按(1)原判決以被告李宗穎自94年1 月8 日起寄藏本件
    可發射子彈具殺傷力之改造手槍，其寄藏行為並繼續至94年
    1 月28日11時50分許為警搜索查獲時止，則當時修正之槍砲
    彈藥刀械管制條例既已生效，自應適用修正後之槍砲彈藥刀
    械管制條例第8 條第4 項之規定，認不生新舊法之比較問題
    ，固屬的論，然其於原判決第11頁倒數第6-3 行，又謂：「
    此部分乃新舊法比較之問題」，論述非無矛盾。(2)原審未及
    比較適用修正後之刑法第42條第3 項前段關於易服勞易之折
    算標準，亦有未合。被告李宗穎上訴意旨否認犯罪，雖無理
    由，惟原判決關於既有上開可議之處，應由本院將原判決關
    於被告李宗穎部分撤銷改判。爰審酌被告李宗穎並無犯罪前
    科，有臺灣高等法院被告前案紀錄表可佐，其非法寄藏具有
    殺傷力改造手槍之時間尚短，影響社會安全秩序之程度不深
    ，犯後雖仍否認犯行，以圖脫免刑責，然係起於受其妻舅之
    請託所致，始同意將之暫時藏放在其住所房間，核其情節固
    有不該，惟念及曾透過其妻要求洪志銘儘速將槍枝等物取回
    ，足見其惡性尚非重大等一切情狀，爰量處有期徒刑3 年，
    併科罰金新台幣5 萬元，並審酌被告寄藏情節非重，而受寄
    藏亦未取得報酬等情，就罰金部分諭知易服勞役之折算標準
    。扣案如附表編號1 所示之可發射子彈具殺傷力改造手槍1
    支係違禁物，應依刑法第38條第1 項第1 款之規定宣告沒收
    ；至於附表其餘所示之物並非違禁物，亦非供本案犯罪所用
    或預備之物，爰不另宣告沒收。
六、另原審同案被告洪志銘涉持有改造槍枝罪，業經本院於95年
    6 月27日以95年度上訴字第687 號判處有期徒刑3 年6 月，
    併科罰金新台幣10萬元，並經最高法院於98年2 月26日以98
    年度台上字第953 號判決上訴駁回確定，爰不另論列，附此
    敘明。
據上論斷，應依刑事訴訟法第369條第1項前段、第364條、第299
條第1項前段、槍砲彈藥刀械管制條例第8條第4項，刑法第11 條
前段、（修正後）第42條第3 項、第38條第1 項第1 款，判決如
主文。
本案經檢察官鍾忠孝到庭執行職務。
中    華    民    國    100    年    3    月    23    日
                  刑事第十庭    審判長法  官  陳中和
                                      法  官  林水城
                                      法  官  蔡國
以上正本證明與原本無異。
如不服本判決應於收受本判決後10日內向本院提出上訴書狀，其
未敘述上訴理由者，並得於提起上訴後10日內向本院補提理由書
狀（均須按他造當事人之人數附繕本）「切勿逕送上級法院」。
中    華    民    國    100    年    3    月    23    日
                                      書記官  周青玉
附錄本件判決論罪科刑法條
槍砲彈藥刀械管制條例第8 條：
未經許可，製造、販賣或運輸鋼筆槍、瓦斯槍、麻醉槍、獵槍、
空氣槍或第4 條第1 項第1 款所定其他可發射金屬或子彈具有殺
傷力之各式槍砲者，處無期徒刑或5 年以上有期徒刑，併科新臺
幣1 千萬元以下罰金。
未經許可，轉讓、出租或出借前項所列槍枝者，處5 年以上有期
徒刑，併科新臺幣1 千萬元以下罰金。
意圖供自己或他人犯罪之用，而犯前2 項之罪者，處無期徒刑或
7年 以上有期徒刑，併科新臺幣1 千萬元以下罰金。
未經許可，持有、寄藏或意圖販賣而陳列第1 項所列槍枝者，處
3 年以上10年以下有期徒刑，併科新臺幣700 萬元以下罰金。
第1項至第 3 項之未遂犯罰之。
附表
┌───┬──────────────┬──┬────────────────────┐
│編  號│   物    品    名    稱     │數量│ 備                    註               │
├───┼──────────────┼──┼────────────────────┤
│１    │改造手槍（內含彈匣1 個）    │1 支│仿BERETTA 廠84型半自動手槍製造之玩具手槍│
│      │（槍枝管制編號：0000000000）│    │換裝金屬及土造撞針改造而成之改造槍枝槍  │
│      │                            │    │（具殺傷力）                            │
├───┼──────────────┼──┼────────────────────┤
│２    │改造手槍                    │1 支│仿TT－33Tokarev 型半自動手槍製造之玩具手│
│      │（槍枝管制編號：0000000000）│    │槍（不具殺傷力）                        │
├───┼──────────────┼──┼────────────────────┤
│３    │改造長槍                    │1 支│仿AK47型自動步槍製造之玩具長槍          │
│      │（槍枝管制編號：0000000000）│    │（不具殺傷力）                          │
├───┼──────────────┼──┼────────────────────┤
│４    │改造手槍槍管（成品）        │3 支│經鑑定結果實係土造金屬槍管半成品        │
├───┼──────────────┼──┼────────────────────┤
│５    │改造手槍槍管（半成品）      │5 支│均非槍砲或彈藥之主要組成零件            │
├───┼──────────────┼──┤                                        │
│６    │改造子彈半成品（經鑑定其中37│38顆│                                        │
│      │顆係玩具金屬彈殼，1 顆為土造│    │                                        │
│      │金屬彈殼）                  │    │                                        │
├───┼──────────────┼──┤                                        │
│７    │改造銅質彈頭（經鑑定認係直徑│12顆│                                        │
│      │大小不一之金屬彈頭）        │    │                                        │
├───┼──────────────┼──┤                                        │
│８    │改造彈殼底座                │35顆│                                        │
├───┼──────────────┼──┤                                        │
│１０    │改造子彈（長）半成品（經鑑定│5 顆│                                        │
│      │認係玩具金屬彈殼）          │    │                                        │
├───┼──────────────┼──┤                                        │
│    │手槍握把護片                │2 片│                                        │
├───┼──────────────┼──┤                                        │
│    │製造彈頭銅條                │4 支│                                        │
├───┼──────────────┼──┤                                        │
│    │子彈底火                    │77顆│                                        │
├───┼──────────────┼──┤                                        │
│    │黑色火藥                    │1 罐│                                        │
├───┼──────────────┼──┤                                        │
│    │小型六角扳手（L型）         │4 支│                                        │
├───┼──────────────┼──┤                                        │
│    │手槍零組件                  │1 包│                                        │
├───┼──────────────┼──┤                                        │
│    │銅條                        │1 條│                                        │
├───┼──────────────┼──┤                                        │
│    │鋁條                        │2 條│                                        │
└───┴──────────────┴──┴────────────────────┘